臺灣高等法院臺中分院刑事裁定　　　　　 100年度抗字第18號
再抗告　人
即　被　告　周兆宏
上列再抗告人因聲請回復原狀等案件，對於本院100年度抗字第
18號，中華民國100年3月30日裁定（臺灣臺中地方法院99年度聲
字第4942號），提起再抗告，本院裁定如下：
    主  文
本件再抗告駁回。
    理  由
一、本件再抗告意旨略以：按對於抗告法院之裁定，不得再行抗
    告，刑事訴訟法第415條第1項本文固有明文，惟對於因上訴
    逾期聲請回復原狀之裁定提起抗告之裁定，得提起再抗告，
    同條項但書定有明文，故本件裁定所為不得再抗告之記載，
    容有錯誤，並違反刑事訴訟法第415條第1項但書及第2款規
    定，再抗告人爰依前開規定依法提起再抗告云云。
二、按左列各罪之案件，經第二審判決者，不得上訴於第三審法
    院。一、最重本刑為三年以下有期徒刑、拘役或專科罰金之
    罪。二、刑法第三百二十條、第三百二十一條之竊盜罪。三
    、刑法第三百三十五條、第三百三十六條第二項之侵占罪。
    四、刑法第三百三十九條、第三百四十一條之詐欺罪。五、
    刑法第三百四十二條之背信罪。六、刑法第三百四十六條之
    恐嚇罪。七、刑法第三百四十九條第二項之贓物罪。又不得
    上訴於第三審法院之案件，其第二審法院所為裁定，不得抗
    告。另對於抗告法院之裁定，不得再行抗告。但對於其就左
    列抗告所為之裁定，得提起再抗告：一、對於駁回上訴之裁
    定抗告者。二、對於因上訴逾期聲請回復原狀之裁定抗告者
    。三、對於聲請再審之裁定抗告者。四、對於第四百七十七
    條定刑之裁定抗告者。五、對於第四百八十六條聲明疑義或
    異議之裁定抗告者。六、證人、鑑定人、通譯及其他非當事
    人對於所受之裁定抗告者。前項但書之規定，於依第四百零
    五條不得抗告之裁定，不適用之，刑事訴訟法第376條、405
    條、415條分別定有明文。
三、本件再抗告人即被告（下稱被告）周兆宏因詐欺案件，經臺
    灣臺中地方法院於民國（下稱）99年11月18日以99年度易字
    第3276號判決在案。嗣後對於上開判決提起上訴並聲請回復
    原狀，經臺灣臺中地方法院以99年度聲字第4942號裁定駁回
    其上訴及回復原狀之聲請後，提起抗告，經本院以100年度
    抗字第18號裁定駁回其抗告，被告復於100年4月13日提起再
    抗告。惟查，對於抗告法院就上訴逾期聲請回復原狀所為之
    裁定，依刑事訴訟法第415條第1項但書、第2款之規定，固
    得提起再抗告，但該項但書之規定，於依同法第405條不得
    抗告之裁定，不適用之，同條第2項則規定甚明。本件再抗
    告人所犯之詐欺案件，屬於刑法第61條第4款之案件，依刑
    事訴訟法第376條之規定，經第二審判決者，不得上訴於第
    三審法院。本院既就再抗告人之抗告予以裁定，依前開說明
    ，自不得對之再抗告，應予駁回，爰裁定如主文。
中    華    民    國   100    年    4    月    20    日
            刑事第十庭    審判長法  官  江  錫  麟
                                法  官  陳      葳
                                法  官  紀  文  勝
以上正本證明與原本無異。
不得抗告。
                                書記官  吳  姁  穗
中    華    民    國   100    年    4    月    20    日